# 请教版主一个问题，关于划拨土地入账

提问人：fanchao0531 时间：2020-05-13 09:33:07
版主好，请教一下土地划拨入账的问题
我们是国有独资企业，如果政府无偿划拨土地，是按名义价值一元钱入账，还是可以按评估的公允价值入无形资产如果是政府出让土地，但是免出让金，这样是不是就能计入实收资本，按无形资产的公允价值入账了

回答人：chenyiwei
1 、接受政府无偿划拨土地，不应入账，只能帐外备查登记。
2 、如果是政府出让土地，但是免出让金，则按所减免出让金的公允价值确认为无形资产，同时贷记资本公积。如果要增加实收资本的，应符合国有土地以作价入股方式处置的相关管理规定。